臺灣臺南地方法院刑事判決　　　　　　　 94年度訴字第999號
公　訴　人　臺灣臺南地方法院檢察署檢察官
被　　　告　辛○○
被　　　告　甲己○
右　一　人
選任辯護人　彭大勇律師
　　　　　　林士龍律師
被　　　告　甲ｏ○
　　　　　　　　　　　之10號
被　　　告　乙庚○
　　　　　　　　　　（現在台灣台南監獄另案執行中）
上列被告等因竊盜等案件，經檢察官提起公訴（93年度偵字第55
64、6014、10401號、營偵字第1245號），被告等就被訴事實均
為有罪之陳述，本院裁定進行簡式審判程序，判決如下：
    主  文
辛○○共同以犯竊盜罪為常業，處有期徒刑貳年貳月。扣案之行
動電話捌支、對講機貳支、葉添旺之玉井郵局（帳號：0000
0000000000號）存摺壹本、電話簿壹張、ＳＩＭ卡壹
張、易付卡貳張、無線電參支、充電器壹組、紀錄紙貳張、網鴿
魚網壹件、彈弓壹支、鉛丸彈粒參粒、新台幣貳萬柒仟捌佰元，
均沒收。
乙庚○共同以犯竊盜罪為常業，處有期徒刑貳年肆月；並於刑之
執行前令入勞動場所強制工作參年。扣案之行動電話捌支、對講
機貳支、葉添旺之玉井郵局（帳號：000000000000
00號）存摺壹本、電話簿壹張、ＳＩＭ卡壹張、易付卡貳張、
無線電參支、充電器壹組、紀錄紙貳張、網鴿魚網壹件、彈弓壹
支、鉛丸彈粒參粒、新台幣貳萬柒仟捌佰元，均沒收。
甲己○連續意圖為自己不法之所有，以恐嚇使人將本人之物交付
，處有期徒刑壹年陸月，緩刑肆年。扣案之行動電話參支、林伯
宗之國泰世華銀行（帳號：000000000000號）存摺
壹本、黃嘉慶之西門路郵局（帳號：000000000000
00號）存摺壹本、被害人名冊參張、電話簿壹本、新台幣柒萬
壹仟肆佰元，均沒收。
甲ｏ○連續意圖為自己不法之所有，以恐嚇使人將本人之物交付
，處有期徒刑貳年，緩刑伍年。扣案之沈建志、姜淑娟及楊連樹
之印章各壹枚、沈建志之萬泰銀行（帳號：000000000
000號）存摺壹本及金融卡壹張、姜淑娟之中國農民銀行（帳
號：00000000000號）存摺壹張及金融卡壹張、溫震
昌之大甲鎮農會存摺（帳號：00000000000000號
）壹本及金融卡壹張、林含笑之大肚福山郵局（帳號00000
000000000號）存摺壹本及金融卡壹張、呂世陽之和美
郵局（帳號：00000000000000號）存摺壹本及金
融卡壹張、楊連樹之郵局（帳號：0000000000000
0號）存摺壹本及金融卡壹張、標籤紙柒拾玖張、記事簿壹本，
均沒收。
    事  實
一、乙庚○、辛○○及乙未○（通緝中，待到案另行審結）共同
    意圖為自己不法之所有，基於常業竊盜之犯意聯絡，自民國
    九十三年三月間起，在台南縣仁德鄉台南航空站附近等處，
    由乙庚○及辛○○以尼龍網等工具，架網在賽鴿飛行之路徑
    上，捕捉飛經上開地點之他人賽鴿，即以架尼龍網，並以彈
    弓射鉛球彩帶，使鴿子低飛落網後，再以裝鴿網袋竊取之，
    且由乙未○在場負責把風，而以此方式竊得如附表一所示之
    Ｉ○○等人所有之賽鴿。得手後即將所竊得之賽鴿，以每隻
    新台幣（下同）七百元及一千三百元不等之價格，分別出售
    予甲ｏ○及甲己○，得款則由乙庚○、辛○○及乙未○朋分
    ，用以充為平日生活之所需並賴以維生而以之為常業。甲ｏ
    ○及甲己○均明知向辛○○等三人所收購之賽鴿，係屬因竊
    盜所得之財物，竟各基於故買贓物、並意圖為自己不法之所
    有，基於恐嚇取財之概括犯意，以上開價格予以買受，再分
    別依據賽鴿腳環上之電話號碼，撥打電話予如附表二、三所
    示之被害人即鴿主，向如附表二、三所示被害人表示渠等之
    賽鴿現在其等手上，要求如附表二、三所示之被害人，將如
    附表二、三所示之款項，匯入如附表二、三所示之帳戶內，
    方將賽鴿釋回，使如附表二、三所示之被害人因此心生畏懼
    ，而依據甲ｏ○及甲己○之指示，親自或委由他人匯款予如
    附表二、三所示之帳戶內。嗣為警於九十三年五月二十四日
    下午三時三十分許，在台南縣仁德鄉○○段二九一之一號旁
    查獲甲ｏ○，並扣得其所有之沈建志、姜淑娟及楊連樹之印
    章各一枚、沈建志之萬泰銀行存摺及金融卡、姜淑娟之中國
    農民銀行存摺及金融卡、溫震昌之大甲鎮農會存摺及金融卡
    、林含笑之郵局存摺及金融卡、呂世陽之郵局存摺及金融卡
    、楊連樹之郵局存摺及金融卡、標籤紙七十九張、記事簿一
    本等物，及賽鴿六十三隻。復於九十三年六月二日下午一時
    四十分許，在台南市○○路與安和路口，查獲正在交易賽鴿
    之乙庚○、辛○○、乙未○及甲己○，並於甲己○身上扣得
    現金七萬一千四百元、行動電話二支、林伯宗之國泰世華銀
    行存摺、黃嘉慶之西門路郵局存摺、被害人名冊三張等物；
    且在台南縣西港鄉崛子頭五十七號甲己○住處，扣得行動電
    話一支、電話簿一本。繼在辛○○所駕駛車牌號碼ＷＭ─三
    ○四六號自小客車上，扣得行動電話三支、對講機二支、葉
    添旺之玉井郵局存摺、徐萬正之台南企銀存摺及金融卡、現
    金六千二百元；並在台南市○○路○段六七五號「龍成飯店
    」七一二號房之辛○○租住處，扣得行動電話三支。又在乙
    庚○身上扣得現金一萬五千一百元，並在台南市○○路○段
    六七五號「龍成飯店」七○六號房之蔡金祿租住處，及乙庚
    ○所駕駛車牌號碼三七五一─ＪＦ自小客車內，扣得偽造之
    蔡榮忠國民身分證一張、行動電話一支、電話簿一張、ＳＩ
    Ｍ卡一張。另在乙未○身上扣得現金六千五百元，及在台南
    市○○路○段六七五號「龍成飯店」七○七房乙未○之租住
    處，扣得易付卡二張、無線電三支、充電器一組、行動電話
    一支、紀錄紙二張等物品。再由辛○○帶同警方前去網鴿處
    取出而扣得網鴿魚網一件、彈弓一支、鉛丸彈粒三粒等物。
二、案經內政部警政署刑事警察局及台南市警察局移送、台南縣
    警察局歸仁分局報請台灣台南地方法院檢察署檢察官偵查起
    訴。
    理  由
一、本件被告乙庚○、辛○○、甲己○、甲ｏ○所犯係死刑、無
    期徒刑、最輕本刑為三年以上有期徒刑以外之罪，其於準備
    程序中就被訴事實均為有罪之陳述，經法官告知簡式審判程
    序之旨，並聽取公訴人、被告等及辯護人之意見後，認為適
    宜由受命法官獨任進行簡式審判程序，依刑事訴訟法第二百
    七十三條之一第一項規定，裁定由受命法官獨任進行簡式審
    判程序，合先敘明。
二、前揭事實，業據被告乙庚○、甲己○於本院審理時，被告辛
    ○○、甲ｏ○於警詢、偵查及本院審理時坦承不諱，核與證
    人即如附表所示之被害人等於警詢時證述之情節大致相符，
    並有被害人甲ｖ○、ｅ○○、乙丙○、甲ｔ○、甲Ｕ○、甲
    ｐ○、ｎ○○、乙Ｇ○、甲ｚ○、乙Ｅ○、甲Ｎ○、甲癸○
    、Ａ○○、Ｏ○○、乙寅○、甲酉○、ｂ○○、甲巳○、甲
    Ｗ○、ｗ○○、甲Ｘ○、甲Ｓ○、甲未○、甲Ｒ○、乙辛○
    、戊○○、ｉ○○、Ｐ○○、癸○○、ａ○○、李進良、田
    寬裕等人之郵政國內匯款執據、被害人甲Ｑ○、己○○、甲
    ｎ○、地○○、Ｂ○○、ｐ○○等人之郵政匯款跨行申請書
    、被害人乙壬○、乙戊○、甲ｃ○、Ｃ○○、乙Ｄ○、Ｋ○
    ○、張德聽、ｖ○○、甲乙○、甲Ｍ○等人之電匯通知單、
    呂世陽如附表二和美郵局帳號之立帳申請書及交易清單、葉
    添旺如附表二玉井郵局帳號之基本資料及客戶交易明細資料
    、林含等如附表二大肚福山郵局帳號之基本資料及資金往來
    明細、姜淑娟如附表二中國農民銀行帳號之基本資料及交易
    明細、黃嘉慶如附表三台南西門路郵局之立帳申請書及客戶
    歷史交易清單、通訊監察譯文、內政部警政署刑事警察局搜
    索扣押筆錄、扣押物品目錄表三份、台南市警察局搜索扣押
    筆錄、扣押物品目錄表三份、贓物認領保管單五十紙、扣案
    證物暨現場照片計二十八張等附卷可稽，及事實欄所載扣押
    物等扣案可資佐證。綜上所述，被告等之自白核與事實相符
    ，均堪信為真實。從而，本件事證明確，被告乙庚○、辛○
    ○上開竊盜犯行，及被告甲己○、甲ｏ○前開故買贓物、恐
    嚇取財等犯行，均堪認定。
三、按刑法上所謂常業犯，係指反覆以同種類行為為目的之社會
    活動之職業性犯罪而言，至於犯罪所得之多寡，是否恃此犯
    罪為唯一之謀生職業，則非所問，縱令兼有其他職業，仍無
    礙於該常業犯罪之成立，最高法院八十五年台上字第五一○
    號著有判例可資參照。被告乙庚○於本院準備程序時供稱：
    伊因家庭經濟困難，所以才再為竊取賽鴿之行為，以為貼補
    家用等語，被告辛○○於警詢時供述：「（你為何要竊取賽
    鴿？）因為我失業沒有工作」等語；是其等顯係藉竊取他人
    財物變賣之方式，恃此以維生。又參以被告乙庚○及辛○○
    於短期間內竊取賽鴿數量高達二百多隻，顯非因偶發性之需
    求而萌生竊盜犯意，而係反覆以同種類竊盜行為為目的之社
    會活動之職業性犯罪。足見被告乙庚○及辛○○確有反覆為
    竊盜犯行，並藉竊盜所得，作為生活之資，恃以維生甚明。
    核被告乙庚○、辛○○所為，均係犯刑法三百二十二條之常
    業竊盜罪；被告甲己○、甲ｏ○所為，各係犯刑法第三百四
    十九條第二項之故買贓物罪及第三百四十六條第一項之恐嚇
    取財罪。被告乙庚○、辛○○及乙未○間，就上揭常業竊盜
    犯行，有犯意聯絡及行為分擔，均為共同正犯。被告甲己○
    、甲ｏ○先後多次故買贓物及恐嚇取財犯行，時間緊接，觸
    犯構成要件相同之罪名，顯係基於概括犯意反覆為之，為連
    續犯，均應依刑法第五十六條之規定以一罪論，並各加重其
    刑。復被告甲己○、甲ｏ○所犯故買贓物與恐嚇取財二罪間
    ，有方法結果之牽連犯關係，應從一重依恐嚇取財罪處斷。
    爰審酌被告乙庚○前有贓物及違反懲治走私條例等犯罪前科
    ，並因竊盜（亦為竊取賽鴿）案件，經台灣高等法院台南分
    院於九十二年三月三十一日以九十二年度上易字第一一六號
    判處有期徒刑一年十月確定（現正執行中），被告辛○○前
    有傷害之犯罪前科，被告甲己○前有殺人未遂之犯罪前科，
    被告甲ｏ○未有刑案前科，即被告等素行，不思以正當途逕
    賺取金錢，竟貪圖不法利益，被告乙庚○、辛○○竊取他人
    財物以為變賣，並以之為常業，被告甲己○、甲ｏ○以恐嚇
    方式獲取金錢，各為之恐嚇取財次數，其等所為造成對社會
    、他人之危害與不安，犯罪之手段、目的、所得利益，所犯
    情節，及犯後態度等一切情狀，分別量處如主文所示之刑，
    以資懲儆。又被告乙庚○前於九十一年二月五日起至同年月
    十七日止，及自九十一年三月中旬起至同年五月三十一日止
    ，架網捕捉賽鴿以為變賣，因該竊盜案件，經台灣高等法院
    台南分院於九十二年三月三十一日以九十二年度上易字第一
    一六號判處有期徒刑一年十月確定，有台灣高等法院被告前
    案紀錄表可按，竟不知警惕，繼之再犯本件，並於二個多月
    期間竊得賽鴿數量高達二百多隻，足證其有犯罪之習慣，爰
    依竊盜犯贓物犯保安處分條例第三條第一項第一款、第四條
    、第五條第一項前段之規定，諭知應於刑之執行前令入勞動
    場所強制工作三年，使其養成並習得正當工作之心態及技能
    ，以資矯治。末查，被告甲ｏ○前未曾受有期徒刑以上刑之
    宣告，被告甲己○前雖受有期徒刑以上刑之宣告，然於執行
    完畢後五年以內未曾受有期徒刑以上刑之宣告，有台灣台南
    地方法院檢察署刑案資料查註紀錄表及台灣高等法院被告前
    案紀錄表可按，其等因一時失慮，致罹刑典，經此偵審程序
    及刑之宣告，應知警惕，諒無再犯之虞，且被告甲ｏ○供出
    被告乙庚○等人，而循線查獲本件，並犯後始終坦認犯行，
    深表悔悟，並被告甲己○事後已與部分被害人達成和解，有
    和解書影本十紙可參，亦捐款十萬元予公益團體，有郵政劃
    撥儲金存款收據一紙可按，本院認被告甲己○、甲ｏ○前開
    所宣告之刑，以暫不執行為適當，並宣告被告甲己○緩刑四
    年、被告甲ｏ○緩刑五年，以啟自新。另扣案之沈建志、姜
    淑娟及楊連樹之印章各一枚、沈建志之萬泰銀行（帳號：0
    00000000000號）存摺一本及金融卡一張、姜淑
    娟之中國農民銀行（帳號：00000000000號）存
    摺一張及金融卡一張、溫震昌之大甲鎮農會存摺（帳號：0
    0000000000000號）一本及金融卡一張、林含
    笑之大肚福山郵局（帳號00000000000000號
    ）存摺一本及金融卡一張、呂世陽之和美郵局（帳號：00
    000000000000號）存摺一本及金融卡一張、楊
    連樹之郵局（帳號：00000000000000號）存
    摺一本及金融卡一張、標籤紙七十九張、記事簿一本等物，
    係被告甲ｏ○所有供或預備供本件犯罪所用之物，業據被告
    甲ｏ○供明在卷，應依刑法第三十八條第一項第二款規定，
    宣告沒收。復扣案之現金七萬一千四百元、行動電話三支、
    林伯宗之國泰世華銀行（帳號：000000000000
    號）存摺一本、黃嘉慶之西門路郵局（帳號：000000
    00000000號）存摺一本、被害人名冊三張、電話簿
    一本等物，為被告甲己○所有，供或預備犯罪所用之物及因
    犯罪所得之物，業據被告甲己○供述在卷，應依刑法第三十
    八條第一項第二款、第三款規定，宣告沒收。又扣案之行動
    電話八支、對講機二支、葉添旺之玉井郵局（帳號：000
    00000000000號）存摺一本、現金計二萬七千八
    百元、電話簿一張、ＳＩＭ卡一張、易付卡二張、無線電三
    支、充電器一組、紀錄紙二張、網鴿魚網一件、彈弓一支、
    鉛丸彈粒三粒等物，為被告辛○○、乙庚○及乙未○所有，
    供或預備供犯罪所用之物及因犯罪所得之物，業據被告辛○
    ○、乙庚○供明在卷，應依刑法第三十八條第一項第二款、
    第三款規定，宣告沒收。至扣案之徐萬正之台南企銀存摺及
    金融卡，被告辛○○否認為其所有，並偽造之蔡榮忠國民身
    分證一張，雖係被告乙庚○所有，然均無證據證明係供或預
    備供本件犯罪所用之物，亦非違禁物，爰不另為沒收之諭知
    ，附此敘明。
四、公訴意旨另以：被告乙庚○基於常業之犯意，自九十一年間
    某日起，迄九十三年三月間止，利用賽鴿季節之便，在台南
    航空站附近等處，以尼龍網等工具架設在賽鴿飛行之路徑上
    ，藉此網補竊取飛經該處之賽鴿，得手後即將所竊得之賽鴿
    ，以每隻一千二百元至一千四百元不等之價格出售予柯佐霖
    （業經起訴），柯佐霖購得賽鴿後，再依據腳環上之電話號
    碼，以上開行動電話，撥打電話予如（起訴書）附表(一)所示
    之鴿主，向如附表(一)所示鴿主表示，渠等之賽鴿現在其手上
    ，要求如附表(一)所示之鴿主於如附表(一)所示之期日，將如附
    表(一)所示之款項，匯入上開帳戶內，其方會將賽鴿釋回，使
    如附表所示之鴿主因此心生畏懼，而依據柯佐霖之指示，親
    自或委由他人將柯佐霖所指定之款項以電匯之方式分別匯入
    柯佐霖所指定如附表(一)所示之帳戶內，柯佐霖並自九十二年
    一月間起，以每日五百元之代價，雇用與之有上開概括犯意
    聯絡之陳明志（曾經判決確定，已另為不起訴處分），為其
    持帳戶存摺前往金融機構補登資金往來資料，確認如附表(一)
    所示之鴿主有無將款項匯入，又自九十二年七、八月間起，
    以每次二千元至三千元不等之代價，雇用與之有上開犯意聯
    絡之蘇膺權（業經起訴）為渠至金融機構提款，蘇膺權則另
    行委由不知情之王億祥為渠至金融機構登錄鄭全成及李侑展
    等人之存簿再自九十二年十二月間起，以每日二千元至四千
    元不等之代價，雇用與之有上開犯意聯絡之袁錦文（業經起
    訴），為渠撥打電話恐嚇鴿主，並為渠至金融機構提領鴿主
    所匯入之款項，以供渠花用，嗣於九十三年四月二日晚上十
    一時五十分、同年月三日上午九時五十分及十時二十分，為
    警持台灣台南地方法院所核發之搜索票，分別在台南市○○
    ○街二十八號前、台南縣仁德鄉○○○街三十九巷十六弄十
    之二號、及台南市○○路○段十五號等處查獲，並扣得00
    00000000、0000000000等十六張行動電
    話ＳＩＭ卡、胡銘俊、李侑展及洪心緣之郵局帳戶、胡銘俊
    印章等物品。因認被告乙庚○此部分亦涉有刑法第三百二十
    二條之常業竊盜罪嫌。
  (一)按案件曾經判決確定者，應諭知免訴之判決；刑事訴訟法第
    三百零二條第一款定有明文。又按案件曾經判決確定者，應
    為免訴之判決，此項原則關於實質上一罪或裁判上一罪，均
    有其適用。連續犯係裁判上之一罪，其一部分犯罪事實曾經
    判決確定者，其效力當然及於全部，故檢察官復將其他部分
    重行起訴，亦應諭知免訴之判決；最高法院四十九年度台非
    字第二○號著有判例可資參照。
  (二)查被告乙庚○前因「自九十一年二月五日起，與許德勝、綽
    號『波仔』之不詳姓名成年人三人，共同基於為自己不法所
    有之概括犯意聯絡，結夥三人以上，連續在台南縣仁德鄉仁
    愛村一一一五之一號莊進祥『吉祥牧場』養雞場後方，架網
    捕捉飛經上開地點之他人賽鴿，即以架尼龍網、再以彈弓射
    鉛球彩帶使鴿子迫降及裝鴿網袋，使鴿子低飛落網後竊取之
    ，並竊得如附表所示之蘇志聰等人所有之賽鴿二十三隻，嗣
    於九十一年二月十七日上午十一時三十分許，為警循線於上
    址查獲，扣得尼龍網二件、彈弓七支、鉛球彩帶一袋、裝鴿
    網袋八只。乙庚○又承上開竊盜概括犯意，與陳文雄及姓名
    年籍不詳綽號『阿昆』之成年男子，共同基於意圖為自己不
    法所有之概括犯意聯絡，結夥三人以上，自九十一年三月中
    旬起至同年五月三十一日上午八時許，連續在台南縣仁德鄉
    台南軍用機場圍牆外草叢內，以架設網子，趁鴿子飛近時，
    用彼等所攜帶可供兇器使用之彈弓發射綁有彩帶之鉛球，使
    飛行中之鴿子受到驚嚇後低飛而中網之方式，共竊得鴿子約
    二百餘隻，得手後，再將鴿子以每隻一千二百元售予姓名年
    籍不詳綽號『國華』之男子，得款則由被告乙庚○、陳文雄
    及『阿昆』三人朋分花用。嗣於同年五月三十一日上午八時
    許，被告乙庚○、陳文雄及『阿昆』三人，又在該處張網竊
    鴿時，為賽鴿協會員工馬堯堂、倪金淮發現而報警當場查獲
    被告乙庚○、陳文雄，並扣得彈弓一付、鉛球彩帶十一個、
    木製鴿籠一個、塑膠製鴿籠一個及網子三張及他人所有之鴿
    子兩隻」，業經台灣台南地方法院檢察署檢察官以九十一年
    度偵字第五八二一號提起公訴，經本院以九十一年度易字第
    八九二號諭知無罪後，檢察官不服提起上訴，嗣經台灣高等
    法院台南分院於九十二年三月三十一日以九十二年度上易字
    第一一六號撤銷原判決，判處被告乙庚○有期徒刑一年十月
    確定，有台灣高等法院台南分院九十二年度上易字第一一六
    號判決書一份及被告乙庚○之台灣高等法院被告前案紀錄表
    在卷可按。
  (三)經核被告乙庚○前開經判決確定之竊盜罪與上開起訴部份，
    其犯罪時間有部分重複（起訴部分犯罪時間自九十一年間起
    至九十三年三月間止，經判決確定之犯罪時間九十一年二月
    五日起至同年月十七日止及自九十一年三月中旬起至同年五
    月三十一日止），犯罪手法相同，所犯構成要件亦屬相同，
    顯係基於概括犯意而反覆為之，應為連續犯，屬裁判上一罪
    關係。是被告乙庚○所涉屬裁判上一罪之同一案件既業經判
    決確定，揆諸前開說明，此部分本應為免訴之判決，惟公訴
    意旨既認此部分與前開論罪科刑部分有常業犯之實質上一罪
    關係，故不另為免訴之諭知，併此敘明。
據上論斷，應依刑事訴訟法第二百七十三條之一第一項、第二百
九十九條第一項前段，刑法第二十八條、第五十六條、第三百二
十二條、第三百四十六條第一項、第三百四十九條第二項、第三
十八條第一項第二款、第三款、第五十五條、第七十四條第一款
、第二款，竊盜犯贓物犯保安處分條例第三條第一項第一款、第
四條、第五條第一項前段，罰金罰鍰提高標準條例第一條前段，
判決如主文。
本案經檢察官乙Ｉ○到庭執行職務
中　　華　　民　　國　　94　　年　　3 　　月　　15　　日
　　　　　　　　　刑事第一庭  法　官　洪榮家
以上正本證明與原本無異。
如不服本判決，應於收受送達後10日內向本院提出上訴書狀（應
附繕本）。
　　　　　　　　　  　　　　　書記官  許悉愛
中　　華　　民　　國　　94　　年　　3 　　月　　15　　日
附錄本案論罪科刑法條全文：
刑法第三百二十二條：
以犯竊盜罪為常業者，處 1 年以上 7 年以下有期徒刑。
刑法第三百四十九條第二項：
搬運、寄藏、故買贓物或為牙保者，處5年以下有期徒刑、拘役
或科或併科1千元以下罰金。
刑法第三百四十六條第一項：
意圖為自己或第三人不法之所有，以恐嚇使人將本人或第三人之
物交付者，處6月以上5年以下有期徒刑，得併科1千元以下罰金
。
附表一：【竊盜部分】
┌───┬───────────┬────┬───────────┬────┐
│ 編號 │     竊盜時間         │竊得數量│       被害人         │  備註  │
├───┼───────────┼────┼───────────┼────┤
│  一  │九十三年三月三日      │   壹   │       Ｉ○○         │        │
├───┼───────────┼────┼───────────┼────┤
│  二  │九十三年三月十六日    │   壹   │       巳○○         │        │
├───┼───────────┼────┼───────────┼────┤
│  三  │九十三年三月二十三日  │   肆   │       Ｚ○○         │        │
├───┼───────────┼────┼───────────┼────┤
│  四  │九十三年三月二十四日  │   壹   │       乙壬○         │        │
├───┼───────────┼────┼───────────┼────┤
│  五  │九十三年三月二十六日  │   壹   │       甲ｙ○         │        │
├───┼───────────┼────┼───────────┼────┤
│  六  │九十三年三月二十九日  │   伍   │       甲壬○○       │        │
├───┼───────────┼────┼───────────┼────┤
│  七  │九十三年三月二十九日  │   壹   │       甲Ｃ○         │        │
├───┼───────────┼────┼───────────┼────┤
│  八  │九十三年四月一日      │   參   │       ｃ○○         │        │
├───┼───────────┼────┼───────────┼────┤
│  九  │九十三年四月七日      │   壹   │       甲黃○         │        │
├───┼───────────┼────┼───────────┼────┤
│  十  │九十三年四月七日      │   壹   │       甲甲○         │        │
├───┼───────────┼────┼───────────┼────┤
│ 十一 │九十三年四月十二日    │   壹   │       乙Ａ○         │        │
├───┼───────────┼────┼───────────┼────┤
│ 十二 │九十三年四月十二日    │   壹   │       乙酉○         │        │
├───┼───────────┼────┼───────────┼────┤
│ 十三 │九十三年四月十二日    │   壹   │       甲○○         │        │
├───┼───────────┼────┼───────────┼────┤
│ 十四 │九十三年四月十二日    │   壹   │       ｔ○○         │        │
├───┼───────────┼────┼───────────┼────┤
│ 十五 │九十三年四月十二日    │   壹   │       天○○         │        │
├───┼───────────┼────┼───────────┼────┤
│ 十六 │九十三年四月十二日    │   壹   │       甲辛○         │        │
├───┼───────────┼────┼───────────┼────┤
│ 十七 │九十三年四月十二日    │   壹   │       乙癸○         │        │
├───┼───────────┼────┼───────────┼────┤
│ 十八 │九十三年四月十二日    │   壹   │       Ｌ○○         │        │
├───┼───────────┼────┼───────────┼────┤
│ 十九 │九十三年四月十二日    │   壹   │       甲ｊ○         │        │
├───┼───────────┼────┼───────────┼────┤
│  廿  │九十三年四月十二日    │   貳   │       Ｙ○○         │        │
├───┼───────────┼────┼───────────┼────┤
│ 廿一 │九十三年四月十二日    │   壹   │       ｏ○○         │        │
├───┼───────────┼────┼───────────┼────┤
│ 廿二 │九十三年四月十二日    │   壹   │       乙戊○         │        │
├───┼───────────┼────┼───────────┼────┤
│ 廿三 │九十三年四月十二日    │   壹   │       甲Ｂ○         │        │
├───┼───────────┼────┼───────────┼────┤
│ 廿四 │九十三年四月十二日    │   壹   │       Ｘ○○         │        │
├───┼───────────┼────┼───────────┼────┤
│ 廿五 │九十三年四月十二日    │   壹   │       ｓ○○         │        │
├───┼───────────┼────┼───────────┼────┤
│ 廿六 │九十三年四月十二日    │   壹   │       甲ｅ○         │        │
├───┼───────────┼────┼───────────┼────┤
│ 廿七 │九十三年四月十二日    │   貳   │       乙Ｂ○         │        │
├───┼───────────┼────┼───────────┼────┤
│ 廿八 │九十三年四月十九日    │   壹   │       甲ｋ○         │        │
├───┼───────────┼────┼───────────┼────┤
│ 廿九 │九十三年四月十九日    │   壹   │       甲Ｉ○         │        │
├───┼───────────┼────┼───────────┼────┤
│  卅  │九十三年四月十九日    │   壹   │       ｚ○○         │        │
├───┼───────────┼────┼───────────┼────┤
│ 卅一 │九十三年四月十九日    │   壹   │       甲玄○         │        │
├───┼───────────┼────┼───────────┼────┤
│ 卅二 │九十三年四月十九日    │   壹   │       甲Ｔ○         │        │
├───┼───────────┼────┼───────────┼────┤
│ 卅三 │九十三年四月二十一日  │   壹   │       ｑ○○         │        │
├───┼───────────┼────┼───────────┼────┤
│ 卅四 │九十三年四月二十一日  │   壹   │       甲ｍ○         │        │
├───┼───────────┼────┼───────────┼────┤
│ 卅五 │九十三年四月二十一日  │   伍   │       ｋ○○         │        │
├───┼───────────┼────┼───────────┼────┤
│ 卅六 │九十三年四月二十一日  │   貳   │       甲Ｅ○         │        │
├───┼───────────┼────┼───────────┼────┤
│ 卅七 │九十三年四月二十一日  │   壹   │       張鉦莨         │        │
├───┼───────────┼────┼───────────┼────┤
│ 卅八 │九十三年四月二十一日  │   壹   │       甲Ｚ○         │        │
├───┼───────────┼────┼───────────┼────┤
│ 卅九 │九十三年四月二十一日  │   壹   │       ｄ○○         │        │
├───┼───────────┼────┼───────────┼────┤
│ 四十 │九十三年四月二十二日  │   壹   │       Ｄ○○         │        │
├───┼───────────┼────┼───────────┼────┤
│ 四一 │九十三年四月二十二日  │   壹   │       甲ｑ○         │        │
├───┼───────────┼────┼───────────┼────┤
│ 四二 │九十三年四月二十二日  │   壹   │       甲ｓ○         │        │
├───┼───────────┼────┼───────────┼────┤
│ 四三 │九十三年四月二十六日  │   壹   │       甲卯○         │        │
├───┼───────────┼────┼───────────┼────┤
│ 四四 │九十三年四月二十六日  │   壹   │       甲庚○         │        │
├───┼───────────┼────┼───────────┼────┤
│ 四五 │九十三年四月二十六日  │　 貳   │       乙○○         │        │
├───┼───────────┼────┼───────────┼────┤
│ 四六 │九十三年四月二十六日  │   壹   │       陳宇騰         │        │
├───┼───────────┼────┼───────────┼────┤
│ 四七 │九十三年四月二十六日  │   柒   │       庚○○         │        │
├───┼───────────┼────┼───────────┼────┤
│ 四八 │九十三年四月二十六日  │   壹   │       未○○         │        │
├───┼───────────┼────┼───────────┼────┤
│ 四九 │九十三年四月二十六日  │   壹   │       宇○○         │        │
├───┼───────────┼────┼───────────┼────┤
│ 五十 │九十三年四月二十七日  │   壹   │       甲Ｄ○         │        │
├───┼───────────┼────┼───────────┼────┤
│ 五一 │九十三年四月二十八日  │   壹   │       甲宙○         │        │
├───┼───────────┼────┼───────────┼────┤
│ 五二 │九十三年四月二十九日  │   壹   │       Ｓ○○         │        │
├───┼───────────┼────┼───────────┼────┤
│ 五三 │九十三年四月三十日    │   壹   │       乙宇○         │        │
├───┼───────────┼────┼───────────┼────┤
│ 五四 │九十三年四月三十日    │   壹   │       甲地○         │        │
├───┼───────────┼────┼───────────┼────┤
│ 五五 │九十三年四月          │   壹   │       寅○○         │        │
├───┼───────────┼────┼───────────┼────┤
│ 五六 │九十三年四月          │   壹   │       ｈ○○         │        │
├───┼───────────┼────┼───────────┼────┤
│ 五七 │九十三年四月          │   壹   │       Ｑ○○         │        │
├───┼───────────┼────┼───────────┼────┤
│ 五八 │九十三年四月          │   壹   │       乙Ｆ○         │        │
├───┼───────────┼────┼───────────┼────┤
│ 五九 │九十三年四月          │   壹   │       丁○○         │        │
├───┼───────────┼────┼───────────┼────┤
│ 六十 │九十三年四月          │   貳   │       甲Ａ○         │        │
├───┼───────────┼────┼───────────┼────┤
│ 六一 │九十三年五月三日      │   參   │       午○○         │        │
├───┼───────────┼────┼───────────┼────┤
│ 六二 │九十三年五月四日      │   壹   │       乙巳○         │        │
├───┼───────────┼────┼───────────┼────┤
│ 六三 │九十三年五月四日      │   壹   │       Ｖ○○         │        │
├───┼───────────┼────┼───────────┼────┤
│ 六四 │九十三年五月四日      │   參   │       甲Ｖ○         │        │
├───┼───────────┼────┼───────────┼────┤
│ 六五 │九十三年五月四日      │   壹   │       乙午○         │        │
├───┼───────────┼────┼───────────┼────┤
│ 六六 │九十三年五月五日      │   壹   │       甲Ｆ○         │        │
├───┼───────────┼────┼───────────┼────┤
│ 六七 │九十三年五月五日      │   壹   │       乙丑○○       │        │
├───┼───────────┼────┼───────────┼────┤
│ 六八 │九十三年五月五日      │   壹   │       甲午○         │        │
├───┼───────────┼────┼───────────┼────┤
│ 六九 │九十三年五月五日      │   壹   │       甲ｉ○         │        │
├───┼───────────┼────┼───────────┼────┤
│ 七十 │九十三年五月五日      │   壹   │       Ｍ○○         │        │
├───┼───────────┼────┼───────────┼────┤
│ 七一 │九十三年五月五日      │   壹   │       甲ｘ○         │        │
├───┼───────────┼────┼───────────┼────┤
│ 七二 │九十三年五月六日      │   壹   │       Ｔ○○○       │        │
├───┼───────────┼────┼───────────┼────┤
│ 七三 │九十三年五月七日      │   壹   │       甲ｇ○         │        │
├───┼───────────┼────┼───────────┼────┤
│ 七四 │九十三年五月七日      │   壹   │       Ｆ○○         │        │
├───┼───────────┼────┼───────────┼────┤
│ 七五 │九十三年五月七日      │   壹   │       乙玄○         │        │
├───┼───────────┼────┼───────────┼────┤
│ 七六 │九十三年五月七日      │   壹   │       乙戌○         │        │
├───┼───────────┼────┼───────────┼────┤
│ 七七 │九十三年五月八日      │   壹   │       甲丑○         │        │
├───┼───────────┼────┼───────────┼────┤
│ 七八 │九十三年五月八日      │   壹   │       乙卯○         │        │
├───┼───────────┼────┼───────────┼────┤
│ 七九 │九十三年五月八日      │   貳   │       乙乙○         │        │
├───┼───────────┼────┼───────────┼────┤
│ 八十 │九十三年五月八日      │   壹   │       ｊ○○         │        │
├───┼───────────┼────┼───────────┼────┤
│ 八一 │九十三年五月八日      │   貳   │       甲Ｊ○         │        │
├───┼───────────┼────┼───────────┼────┤
│ 八二 │九十三年五月八日      │   壹   │       乙亥○         │        │
├───┼───────────┼────┼───────────┼────┤
│ 八三 │九十三年五月八日      │   壹   │       甲ｗ○         │        │
├───┼───────────┼────┼───────────┼────┤
│ 八四 │九十三年五月八日      │   壹   │       甲ｌ○         │        │
├───┼───────────┼────┼───────────┼────┤
│ 八五 │九十三年五月八日      │   壹   │       乙丁○         │        │
├───┼───────────┼────┼───────────┼────┤
│ 八六 │九十三年五月十日      │   壹   │       甲ｂ○         │        │
├───┼───────────┼────┼───────────┼────┤
│ 八七 │九十三年五月十日      │   壹   │       甲ｆ○         │        │
├───┼───────────┼────┼───────────┼────┤
│ 八八 │九十三年五月十日      │   貳   │       乙天○         │        │
├───┼───────────┼────┼───────────┼────┤
│ 八九 │九十三年五月十日      │   參   │       甲天○         │        │
├───┼───────────┼────┼───────────┼────┤
│ 九十 │九十三年五月十日      │   壹   │       Ｅ○○         │        │
├───┼───────────┼────┼───────────┼────┤
│ 九一 │九十三年五月十日      │   貳   │       甲ｖ○         │        │
├───┼───────────┼────┼───────────┼────┤
│ 九二 │九十三年五月十日      │   壹   │       ｅ○○         │        │
├───┼───────────┼────┼───────────┼────┤
│ 九三 │九十三年五月十一日    │   壹   │       甲丙○         │        │
├───┼───────────┼────┼───────────┼────┤
│ 九四 │九十三年五月十六日    │   壹   │       子○○         │        │
├───┼───────────┼────┼───────────┼────┤
│ 九五 │九十三年五月十七日    │   貳   │       乙丙○         │        │
├───┼───────────┼────┼───────────┼────┤
│ 九六 │九十三年五月十七日    │   壹   │       甲ｔ○         │        │
├───┼───────────┼────┼───────────┼────┤
│ 九七 │九十三年五月十七日    │   壹   │       乙Ｃ○         │        │
├───┼───────────┼────┼───────────┼────┤
│ 九八 │九十三年五月十七日    │   壹   │       甲Ｕ○         │        │
├───┼───────────┼────┼───────────┼────┤
│ 九九 │九十三年五月十七日    │   壹   │       甲申○         │        │
├───┼───────────┼────┼───────────┼────┤
│一００│九十三年五月十七日    │   壹   │       乙甲○         │        │
├───┼───────────┼────┼───────────┼────┤
│一０一│九十三年五月十七日    │   貳   │       王先助         │        │
├───┼───────────┼────┼───────────┼────┤
│一０二│九十三年五月十七日    │   壹   │       甲ｐ○         │        │
├───┼───────────┼────┼───────────┼────┤
│一０三│九十三年五月十八日    │   壹   │       ｎ○○         │        │
├───┼───────────┼────┼───────────┼────┤
│一０四│九十三年五月十八日    │   壹   │       ｇ○○         │        │
├───┼───────────┼────┼───────────┼────┤
│一０五│九十三年五月十八日    │   貳   │       乙Ｇ○         │        │
├───┼───────────┼────┼───────────┼────┤
│一０六│九十三年五月十八日    │   壹   │       ｕ○○         │        │
├───┼───────────┼────┼───────────┼────┤
│一０七│九十三年五月十八日    │   壹   │       乙Ｋ○         │        │
├───┼───────────┼────┼───────────┼────┤
│一０八│九十三年五月十九日    │   壹   │       甲ｚ○         │        │
├───┼───────────┼────┼───────────┼────┤
│一０九│九十三年五月十九日    │   壹   │       甲ｃ○         │        │
├───┼───────────┼────┼───────────┼────┤
│一一０│九十三年五月十九日    │   壹   │       乙Ｅ○         │        │
├───┼───────────┼────┼───────────┼────┤
│一一一│九十三年五月二十四日  │   壹   │       甲Ｑ○         │        │
├───┼───────────┼────┼───────────┼────┤
│一一二│九十三年五月二十四日  │   壹   │       己○○         │        │
├───┼───────────┼────┼───────────┼────┤
│一一三│九十三年五月二十四日  │   壹   │       甲ｎ○         │        │
├───┼───────────┼────┼───────────┼────┤
│一一四│九十三年五月二十四日  │   肆   │       Ｃ○○         │        │
├───┼───────────┼────┼───────────┼────┤
│一一五│九十三年五月二十四日  │   壹   │       地○○         │        │
├───┼───────────┼────┼───────────┼────┤
│一一六│九十三年五月二十四日  │   參   │       甲Ｎ○         │        │
├───┼───────────┼────┼───────────┼────┤
│一一七│九十三年五月二十四日  │   壹   │       宙○○         │        │
├───┼───────────┼────┼───────────┼────┤
│一一八│九十三年五月二十四日  │   壹   │       乙Ｄ○         │        │
├───┼───────────┼────┼───────────┼────┤
│一一九│九十三年五月二十四日  │   壹   │       甲癸○         │        │
├───┼───────────┼────┼───────────┼────┤
│一二０│九十三年五月二十四日  │   壹   │       Ｋ○○         │        │
├───┼───────────┼────┼───────────┼────┤
│一二一│九十三年五月二十四日  │   壹   │       Ａ○○         │        │
├───┼───────────┼────┼───────────┼────┤
│一二二│九十三年五月二十四日  │   壹   │       Ｏ○○         │        │
├───┼───────────┼────┼───────────┼────┤
│一二三│九十三年五月二十四日  │   壹   │       甲寅○         │        │
├───┼───────────┼────┼───────────┼────┤
│一二四│九十三年五月二十四日  │   壹   │       蘇渙秋         │        │
├───┼───────────┼────┼───────────┼────┤
│一二五│九十三年五月二十四日  │   壹   │       甲酉○         │        │
├───┼───────────┼────┼───────────┼────┤
│一二六│九十三年五月二十四日  │   壹   │       ｂ○○         │        │
├───┼───────────┼────┼───────────┼────┤
│一二七│九十三年五月二十四日  │   壹   │       甲巳○         │        │
├───┼───────────┼────┼───────────┼────┤
│一二八│九十三年五月二十四日  │   貳   │       甲Ｗ○         │        │
├───┼───────────┼────┼───────────┼────┤
│一二九│九十三年五月二十四日  │   壹   │       ｖ○○         │        │
├───┼───────────┼────┼───────────┼────┤
│一三０│九十三年五月二十四日  │   壹   │       ｗ○○         │        │
├───┼───────────┼────┼───────────┼────┤
│一三一│九十三年五月二十四日  │   壹   │       乙己○         │        │
├───┼───────────┼────┼───────────┼────┤
│一三二│九十三年五月二十四日  │   壹   │       Ｂ○○         │        │
├───┼───────────┼────┼───────────┼────┤
│一三三│九十三年五月二十四日  │   壹   │       甲Ｘ○         │        │
├───┼───────────┼────┼───────────┼────┤
│一三四│九十三年五月二十四日  │   參   │       甲Ｓ○         │        │
├───┼───────────┼────┼───────────┼────┤
│一三五│九十三年五月二十四日  │   壹   │       甲未○         │        │
├───┼───────────┼────┼───────────┼────┤
│一三六│九十三年五月二十四日  │   壹   │       甲Ｒ○         │        │
├───┼───────────┼────┼───────────┼────┤
│一三七│九十三年五月二十四日  │   貳   │       乙辛○         │        │
├───┼───────────┼────┼───────────┼────┤
│一三八│九十三年五月二十四日  │   壹   │       甲乙○         │        │
├───┼───────────┼────┼───────────┼────┤
│一三九│九十三年五月二十四日  │   貳   │       戊○○         │        │
├───┼───────────┼────┼───────────┼────┤
│一四０│九十三年五月二十四日  │   壹   │       ｉ○○         │        │
├───┼───────────┼────┼───────────┼────┤
│一四一│九十三年五月二十四日  │   壹   │       Ｐ○○         │        │
├───┼───────────┼────┼───────────┼────┤
│一四二│九十三年五月二十四日  │   壹   │       癸○○         │        │
├───┼───────────┼────┼───────────┼────┤
│一四三│九十三年五月二十四日  │   壹   │       ｐ○○         │        │
├───┼───────────┼────┼───────────┼────┤
│一四四│九十三年五月二十四日  │   貳   │       ａ○○         │        │
├───┼───────────┼────┼───────────┼────┤
│一四五│九十三年五月二十四日  │   壹   │       甲Ｍ○         │        │
├───┼───────────┼────┼───────────┼────┤
│一四六│九十三年五月二十五日  │   壹   │       甲Ｇ○         │        │
├───┼───────────┼────┼───────────┼────┤
│一四七│九十三年五月二十六日  │   壹   │       ｒ○○         │        │
├───┼───────────┼────┼───────────┼────┤
│一四八│九十三年五月二十六日  │   壹   │       玄○○         │        │
├───┼───────────┼────┼───────────┼────┤
│一四九│九十三年五月二十六日  │   貳   │       甲亥○         │        │
├───┼───────────┼────┼───────────┼────┤
│一五０│九十三年五月二十六日  │   壹   │       甲ｈ○         │        │
├───┼───────────┼────┼───────────┼────┤
│一五一│九十三年五月二十六日  │   參   │       申○○         │        │
├───┼───────────┼────┼───────────┼────┤
│一五二│九十三年五月二十六日  │   壹   │       乙辰○         │        │
├───┼───────────┼────┼───────────┼────┤
│一五三│九十三年五月二十六日  │   壹   │       ｙ○○         │        │
├───┼───────────┼────┼───────────┼────┤
│一五四│九十三年五月二十六日  │   貳   │       甲Ｈ○         │        │
├───┼───────────┼────┼───────────┼────┤
│一五五│九十三年五月二十七日  │   貳   │       甲子○         │        │
├───┼───────────┼────┼───────────┼────┤
│一五六│九十三年五月二十七日  │   壹   │       Ｈ○○         │        │
├───┼───────────┼────┼───────────┼────┤
│一五七│九十三年五月二十七日  │   壹   │       丑○○         │        │
├───┼───────────┼────┼───────────┼────┤
│一五八│九十三年五月二十七日  │   壹   │       Ｗ○○         │        │
├───┼───────────┼────┼───────────┼────┤
│一五九│九十三年五月二十八日  │   壹   │       乙Ｊ○         │        │
├───┼───────────┼────┼───────────┼────┤
│一六０│九十三年五月三十日    │   壹   │       ｘ○○         │        │
├───┼───────────┼────┼───────────┼────┤
│一六一│九十三年五月三十日    │   壹   │       王全教         │        │
├───┼───────────┼────┼───────────┼────┤
│一六二│九十三年五月三十一日  │   壹   │       乙地○         │        │
├───┼───────────┼────┼───────────┼────┤
│一六三│九十三年五月          │   貳   │       甲ｄ○         │        │
├───┼───────────┼────┼───────────┼────┤
│一六四│九十三年五月          │   壹   │       甲ａ○         │        │
├───┼───────────┼────┼───────────┼────┤
│一六五│九十三年五月          │   壹   │       辰○○         │        │
├───┼───────────┼────┼───────────┼────┤
│一六六│九十三年五月          │   壹   │       ｆ○○         │        │
├───┼───────────┼────┼───────────┼────┤
│一六七│九十三年五月          │   壹   │       ｍ○○         │        │
├───┼───────────┼────┼───────────┼────┤
│一六八│九十三年五月          │   壹   │       甲Ｋ○         │        │
├───┼───────────┼────┼───────────┼────┤
│一六九│九十三年五月          │   壹   │       甲Ｐ○         │        │
├───┼───────────┼────┼───────────┼────┤
│一七０│九十三年五月          │   壹   │       乙子○         │        │
├───┼───────────┼────┼───────────┼────┤
│一七一│九十三年五月          │   壹   │       ｌ○○         │        │
├───┼───────────┼────┼───────────┼────┤
│一七二│九十三年五月          │   壹   │       Ｇ○○         │        │
├───┼───────────┼────┼───────────┼────┤
│一七三│九十三年五月          │   壹   │       黃○○         │        │
├───┼───────────┼────┼───────────┼────┤
│一七四│九十三年五月          │   壹   │       乙黃○         │        │
├───┼───────────┼────┼───────────┼────┤
│一七五│九十三年五月          │   壹   │       卯○○         │        │
├───┼───────────┼────┼───────────┼────┤
│一七六│九十三年五月          │   壹   │       戌○○         │        │
├───┼───────────┼────┼───────────┼────┤
│一七七│九十三年五月          │   壹   │       甲Ｌ○         │        │
├───┼───────────┼────┼───────────┼────┤
│一七八│九十三年五月          │   壹   │       甲丁○         │        │
├───┼───────────┼────┼───────────┼────┤
│一七九│九十三年五月          │   壹   │       Ｊ○○         │        │
├───┼───────────┼────┼───────────┼────┤
│一八０│九十三年五月          │   壹   │       乙申○         │        │
├───┼───────────┼────┼───────────┼────┤
│一八一│九十三年五月          │   壹   │       甲Ｙ○         │        │
├───┼───────────┼────┼───────────┼────┤
│一八二│九十三年五月          │   壹   │       Ｕ○○         │        │
├───┼───────────┼────┼───────────┼────┤
│一八三│九十三年五月          │   壹   │       甲戊○         │        │
├───┼───────────┼────┼───────────┼────┤
│一八四│九十三年五月          │   壹   │       Ｎ○○         │        │
├───┼───────────┼────┼───────────┼────┤
│一八五│九十三年六月一日      │   壹   │       周容助         │        │
├───┼───────────┼────┼───────────┼────┤
│一八六│九十三年六月一日      │   壹   │       甲Ｏ○         │        │
├───┼───────────┼────┼───────────┼────┤
│一八七│九十三年六月一日      │   壹   │       甲辰○         │        │
├───┼───────────┼────┼───────────┼────┤
│一八八│九十三年六月一日      │   壹   │       亥○○         │        │
├───┼───────────┼────┼───────────┼────┤
│一八九│九十三年六月一日      │   壹   │       Ｒ○○         │        │
├───┼───────────┼────┼───────────┼────┤
│一九０│九十三年六月一日      │   貳   │       甲ｒ○         │        │
├───┼───────────┼────┼───────────┼────┤
│一九一│九十三年六月一日      │   壹   │       甲Ｈ○         │        │
├───┼───────────┼────┼───────────┼────┤
│一九二│九十三年六月一日      │   壹   │       甲宇○         │        │
├───┼───────────┼────┼───────────┼────┤
│一九三│九十三年六月二日      │   壹   │       丙○○         │        │
├───┼───────────┼────┼───────────┼────┤
│一九四│九十三年六月二日      │   壹   │       乙宙○         │        │
├───┼───────────┼────┼───────────┼────┤
│一九五│九十三年六月二日      │   壹   │       酉○○         │        │
├───┼───────────┼────┼───────────┼────┤
│一九六│九十三年六月二日      │   壹   │       甲戌○         │        │
├───┼───────────┼────┼───────────┼────┤
│一九七│九十三年六月二日      │   參   │       乙Ｈ○         │        │
├───┼───────────┼────┼───────────┼────┤
│一九八│九十三年六月二日      │   貳   │       甲ｕ○         │        │
└───┴───────────┴────┴───────────┴────┘
附表二：【甲ｏ○恐嚇取財部分】
┌───┬────────┬────────────┬──────┬────┐
│ 編號 │　　匯款時間　  │　匯入帳戶帳號暨機構　  │　匯款金額  │ 被害人 │
├───┼────────┼────────────┼──────┼────┤
│  一  │九十三年三月三日│呂世陽（00000000│二千零三十元│ Ｉ○○ │
│      │                │五七七五一六）和美郵局  │            │  　    │
├───┼────────┼────────────┼──────┼────┤
│      │九十三年三月十六│姜淑娟（00000000│二千元　　  │ 巳○○ │
│  二  │日              │六五五）中國農民銀行開元│　          │        │
│      │                │分行                    │            │        │
├───┼────────┼────────────┼──────┼────┤
│      │九十三年三月二十│姜淑娟（00000000│八十零十元　│ Ｚ○○ │
│  三  │三日            │六五五）中國農民銀行開元│            │        │
│      │                │分行                    │  　        │        │
├───┼────────┼────────────┼──────┼────┤
│      │九十三年三月二十│姜淑娟（00000000│二千元  　  │ 乙壬○ │
│  四  │四日            │六五五）中國農民銀行開元│            │        │
│      │                │分行                    │            │        │
├───┼────────┼────────────┼──────┼────┤
│      │九十三年三月二十│姜淑娟（00000000│一千八百元  │ 甲ｙ○ │
│  五  │六日            │六五五）中國農民銀行開元│            │        │
│      │                │分行                    │  　        │        │
├───┼────────┼────────────┼──────┼────┤
│      │九十三年三月二十│姜淑娟（00000000│九千元      │甲壬○○│
│  六  │九日            │六五五）中國農民銀行開元│　          │        │
│      │                │分行                    │            │        │
├───┼────────┼────────────┼──────┼────┤
│      │九十三年三月二十│姜淑娟（00000000│一千六百元　│ 甲Ｃ○ │
│  七  │九日            │六五五）中國農民銀行開元│            │        │
│      │                │分行                    │            │        │
├───┼────────┼────────────┼──────┼────┤
│      │九十三年四月一日│姜淑娟（00000000│七千元      │ ｃ○○ │
│  八  │                │六五五）中國農民銀行開元│　          │        │
│      │                │分行                    │            │        │
├───┼────────┼────────────┼──────┼────┤
│      │九十三年四月七日│姜淑娟（00000000│二千五百元　│ 甲黃○ │
│  九  │                │六五五）中國農民銀行開元│            │        │
│      │                │分行                    │            │        │
├───┼────────┼────────────┼──────┼────┤
│      │九十三年四月七日│姜淑娟（00000000│二千五百十元│ 甲甲○ │
│  十  │                │六五五）中國農民銀行開元│            │        │
│      │                │分行                    │            │        │
├───┼────────┼────────────┼──────┼────┤
│      │九十三年四月十二│姜淑娟（00000000│一千五百元　│ 乙Ａ○ │
│ 十一 │日              │六五五）中國農民銀行開元│            │        │
│      │                │分行                    │            │        │
├───┼────────┼────────────┼──────┼────┤
│      │九十三年四月十二│姜淑娟（00000000│二千零十元  │ 乙酉○ │
│ 十二 │日              │六五五）中國農民銀行開元│            │        │
│      │                │分行                    │            │        │
├───┼────────┼────────────┼──────┼────┤
│      │九十三年四月十二│姜淑娟（00000000│二千五百元  │ 甲○○ │
│ 十三 │日              │六五五）中國農民銀行開元│            │        │
│      │                │分行                    │ 　         │        │
├───┼────────┼────────────┼──────┼────┤
│      │九十三年四月十二│姜淑娟（00000000│二千二百元  │ ｔ○○ │
│ 十四 │日              │六五五）中國農民銀行開元│            │        │
│      │                │分行                    │            │        │
├───┼────────┼────────────┼──────┼────┤
│      │九十三年四月十二│姜淑娟（00000000│二千零十元  │ 天○○ │
│ 十五 │日              │六五五）中國農民銀行開元│            │        │
│      │                │分行                    │            │        │
├───┼────────┼────────────┼──────┼────┤
│      │九十三年四月十二│姜淑娟（00000000│二千二百元  │ 甲辛○ │
│ 十六 │日              │六五五）中國農民銀行開元│            │        │
│      │                │分行                    │            │        │
├───┼────────┼────────────┼──────┼────┤
│      │九十三年四月十二│姜淑娟（00000000│二千元      │ 乙癸○ │
│ 十七 │日              │六五五）中國農民銀行開元│　          │        │
│      │                │分行                    │            │        │
├───┼────────┼────────────┼──────┼────┤
│      │九十三年四月十二│姜淑娟（00000000│二千零三十元│ Ｌ○○ │
│ 十八 │日              │六五五）中國農民銀行開元│            │        │
│      │                │分行                    │            │        │
├───┼────────┼────────────┼──────┼────┤
│      │九十三年四月十二│姜淑娟（00000000│二千零三十元│ 甲ｊ○ │
│ 十九 │日              │六五五）中國農民銀行開元│            │        │
│      │                │分行                    │            │        │
├───┼────────┼────────────┼──────┼────┤
│      │九十三年四月十二│姜淑娟（00000000│四千元      │ Ｙ○○ │
│  廿  │日              │六五五）中國農民銀行開元│            │        │
│      │                │分行                    │            │        │
├───┼────────┼────────────┼──────┼────┤
│      │九十三年四月十二│姜淑娟（00000000│二千零二十元│ ｏ○○ │
│ 廿一 │日              │六五五）中國農民銀行開元│            │        │
│      │                │分行                    │            │        │
├───┼────────┼────────────┼──────┼────┤
│      │九十三年四月十二│姜淑娟（00000000│二千零二十元│ 乙戊○ │
│ 廿二 │日              │六五五）中國農民銀行開元│            │        │
│      │                │分行                    │            │        │
├───┼────────┼────────────┼──────┼────┤
│      │九十三年四月十二│姜淑娟（00000000│二千零十元  │ 甲Ｂ○ │
│ 廿三 │日              │六五五）中國農民銀行開元│            │        │
│      │                │分行                    │            │        │
├───┼────────┼────────────┼──────┼────┤
│      │九十三年四月十二│姜淑娟（00000000│二千零三十元│ Ｘ○○ │
│ 廿四 │日              │六五五）中國農民銀行開元│            │        │
│      │                │分行                    │            │        │
├───┼────────┼────────────┼──────┼────┤
│      │九十三年四月十二│姜淑娟（00000000│二千零三十元│ ｓ○○ │
│ 廿五 │日              │六五五）中國農民銀行開元│            │        │
│      │                │分行                    │            │        │
├───┼────────┼────────────┼──────┼────┤
│      │九十三年四月十二│姜淑娟（00000000│二千元      │ 甲ｅ○ │
│ 廿六 │日              │六五五）中國農民銀行開元│　          │        │
│      │                │分行                    │            │        │
├───┼────────┼────────────┼──────┼────┤
│      │九十三年四月十二│姜淑娟（00000000│六千二百元  │ 乙Ｂ○ │
│ 廿七 │日              │六五五）中國農民銀行開元│            │        │
│      │                │分行                    │            │        │
├───┼────────┼────────────┼──────┼────┤
│      │九十三年四月十九│姜淑娟（00000000│二千三百元  │ 甲ｋ○ │
│ 廿八 │日              │六五五）中國農民銀行開元│            │        │
│      │                │分行                    │            │        │
├───┼────────┼────────────┼──────┼────┤
│      │九十三年四月十九│姜淑娟（00000000│二千二百元  │ 甲Ｉ○ │
│ 廿九 │日              │六五五）中國農民銀行開元│            │        │
│      │                │分行                    │            │        │
├───┼────────┼────────────┼──────┼────┤
│      │九十三年四月十九│姜淑娟（00000000│二千一百元  │ ｚ○○ │
│  卅  │日              │六五五）中國農民銀行開元│            │        │
│      │                │分行                    │            │        │
├───┼────────┼────────────┼──────┼────┤
│      │九十三年四月十九│姜淑娟（00000000│二千零十元  │ 甲玄○ │
│ 卅一 │日              │六五五）中國農民銀行開元│            │        │
│      │                │分行                    │            │        │
├───┼────────┼────────────┼──────┼────┤
│      │九十三年四月十九│姜淑娟（00000000│二千零二十元│ 甲Ｔ○ │
│ 卅二 │日              │六五五）中國農民銀行開元│            │        │
│      │                │分行                    │            │        │
├───┼────────┼────────────┼──────┼────┤
│      │九十三年四月二十│姜淑娟（00000000│二千元      │ ｑ○○ │
│ 卅三 │一日            │六五五）中國農民銀行開元│　          │        │
│      │                │分行                    │            │        │
├───┼────────┼────────────┼──────┼────┤
│      │九十三年四月二十│姜淑娟（00000000│二千元      │ 甲ｍ○ │
│ 卅四 │一日            │六五五）中國農民銀行開元│            │        │
│      │                │分行                    │     　     │        │
├───┼────────┼────────────┼──────┼────┤
│      │九十三年四月二十│姜淑娟（00000000│五千元      │ ｋ○○ │
│ 卅五 │一日            │六五五）中國農民銀行開元│            │        │
│      │                │分行                    │            │        │
├───┼────────┼────────────┼──────┼────┤
│      │九十三年四月二十│姜淑娟（00000000│三千元      │ 甲Ｅ○ │
│ 卅六 │一日            │六五五）中國農民銀行開元│            │        │
│      │                │分行                    │            │        │
├───┼────────┼────────────┼──────┼────┤
│      │九十三年四月二十│姜淑娟（00000000│二千元      │ 張鉦莨 │
│ 卅七 │一日            │六五五）中國農民銀行開元│            │        │
│      │                │分行                    │            │        │
├───┼────────┼────────────┼──────┼────┤
│      │九十三年四月二十│姜淑娟（00000000│一千六百元  │ 甲Ｚ○ │
│ 卅八 │一日            │六五五）中國農民銀行開元│            │        │
│      │                │分行                    │            │        │
├───┼────────┼────────────┼──────┼────┤
│      │九十三年四月二十│姜淑娟（00000000│二千元      │ ｄ○○ │
│ 卅九 │一日            │六五五）中國農民銀行開元│            │        │
│      │                │分行                    │            │        │
├───┼────────┼────────────┼──────┼────┤
│      │九十三年四月二十│姜淑娟（00000000│二千元      │ Ｄ○○ │
│ 四十 │二日            │六五五）中國農民銀行開元│            │        │
│      │                │分行                    │            │        │
├───┼────────┼────────────┼──────┼────┤
│      │九十三年四月二十│姜淑娟（00000000│二千元      │ 甲ｑ○ │
│ 四一 │二日            │六五五）中國農民銀行開元│            │        │
│      │                │分行                    │            │        │
├───┼────────┼────────────┼──────┼────┤
│      │九十三年四月二十│姜淑娟（00000000│二千元      │ 甲ｓ○ │
│ 四二 │二日            │六五五）中國農民銀行開元│            │        │
│      │                │分行                    │            │        │
├───┼────────┼────────────┼──────┼────┤
│      │九十三年四月二十│林含笑（00000000│二千零二十元│ 甲卯○ │
│ 四三 │六日            │０四四一五一）大肚福山郵│            │        │
│      │                │局                      │　          │        │
├───┼────────┼────────────┼──────┼────┤
│      │九十三年四月二十│林含笑（00000000│二千零二十元│ 甲庚○ │
│ 四四 │六日            │０四四一五一）大肚福山郵│            │        │
│      │                │局                      │            │        │
├───┼────────┼────────────┼──────┼────┤
│      │九十三年四月二十│林含笑（00000000│二千零二十元│ 乙○○ │
│ 四五 │六日            │０四四一五一）大肚福山郵│            │        │
│      │                │局                      │            │        │
├───┼────────┼────────────┼──────┼────┤
│      │九十三年四月二十│林含笑（00000000│二千零二十元│ 陳宇騰 │
│ 四六 │六日            │０四四一五一）大肚福山郵│            │        │
│      │                │局                      │            │        │
├───┼────────┼────────────┼──────┼────┤
│      │九十三年四月二十│林含笑（00000000│一萬三千元  │ 庚○○ │
│ 四七 │六日            │０四四一五一）大肚福山郵│            │        │
│      │                │局                      │            │        │
├───┼────────┼────────────┼──────┼────┤
│      │九十三年四月二十│林含笑（00000000│一千七百元  │ 未○○ │
│ 四八 │六日            │０四四一五一）大肚福山郵│            │        │
│      │                │局                      │            │        │
├───┼────────┼────────────┼──────┼────┤
│      │九十三年四月二十│姜淑娟（00000000│二千元      │ 宇○○ │
│ 四九 │六日            │六五五）中國農民銀行開元│            │        │
│      │                │分行                    │            │        │
├───┼────────┼────────────┼──────┼────┤
│      │九十三年四月二十│林含笑（00000000│二千元　    │ 甲Ｄ○ │
│ 五十 │七日            │０四四一五一）大肚福山郵│            │        │
│      │                │局                      │            │        │
├───┼────────┼────────────┼──────┼────┤
│      │九十三年四月二十│姜淑娟（00000000│二千零二十元│ 甲宙○ │
│ 五一 │八日            │六五五）中國農民銀行開元│            │        │
│      │                │分行                    │            │        │
├───┼────────┼────────────┼──────┼────┤
│      │九十三年四月二十│林含笑（00000000│二千零二十元│ Ｓ○○ │
│ 五二 │九日            │０四四一五一）大肚福山郵│            │        │
│      │                │局                      │            │        │
├───┼────────┼────────────┼──────┼────┤
│      │九十三年四月三十│姜淑娟（00000000│二千零二十元│ 乙宇○ │
│ 五三 │日              │六五五）中國農民銀行開元│            │        │
│      │                │分行                    │            │        │
├───┼────────┼────────────┼──────┼────┤
│      │九十三年四月三十│林含笑（00000000│二千元　    │ 甲地○ │
│ 五四 │日              │０四四一五一）大肚福山郵│            │        │
│      │                │局                      │            │        │
├───┼────────┼────────────┼──────┼────┤
│ 五五 │九十三年四月    │呂世陽（00000000│二千零五元  │ 寅○○ │
│      │                │五七七五一六）和美郵局  │            │  　    │
├───┼────────┼────────────┼──────┼────┤
│ 五六 │九十三年四月    │呂世陽（00000000│一千五百元  │ ｈ○○ │
│      │                │五七七五一六）和美郵局  │            │        │
├───┼────────┼────────────┼──────┼────┤
│      │九十三年四月    │林含笑（00000000│二千二百元  │ Ｑ○○ │
│ 五七 │                │０四四一五一）大肚福山郵│            │        │
│      │                │局                      │            │        │
├───┼────────┼────────────┼──────┼────┤
│ 五八 │九十三年四月    │呂世陽（00000000│二千零十元  │ 乙Ｆ○ │
│      │                │五七七五一六）和美郵局  │            │        │
├───┼────────┼────────────┼──────┼────┤
│ 五九 │九十三年四月    │呂世陽（00000000│二千三百二十│ 丁○○ │
│      │                │五七七五一六）和美郵局  │元　        │        │
├───┼────────┼────────────┼──────┼────┤
│ 六十 │九十三年四月    │呂世陽（00000000│五千零四十元│ 甲Ａ○ │
│      │                │五七七五一六）和美郵局  │            │ 　     │
├───┼────────┼────────────┼──────┼────┤
│      │九十三年五月三日│林含笑（00000000│二千零二十五│ 午○○ │
│ 六一 │                │０四四一五一）大肚福山郵│元          │        │
│      │                │局                      │            │        │
├───┼────────┼────────────┼──────┼────┤
│      │九十三年五月四日│林含笑（00000000│二千零十四元│ 乙巳○ │
│ 六二 │                │０四四一五一）大肚福山郵│            │        │
│      │                │局                      │            │        │
├───┼────────┼────────────┼──────┼────┤
│      │九十三年五月四日│林含笑（00000000│二千零十六元│ 林水林 │
│ 六三 │                │０四四一五一）大肚福山郵│            │        │
│      │                │局                      │            │        │
├───┼────────┼────────────┼──────┼────┤
│      │九十三年五月四日│林含笑（00000000│六千零二十元│ 甲Ｖ○ │
│ 六四 │                │０四四一五一）大肚福山郵│            │        │
│      │                │局                      │            │        │
├───┼────────┼────────────┼──────┼────┤
│      │九十三年五月四日│林含笑（00000000│二千零十八元│ 乙午○ │
│ 六五 │                │０四四一五一）大肚福山郵│            │        │
│      │                │局                      │            │        │
├───┼────────┼────────────┼──────┼────┤
│      │九十三年五月五日│林含笑（00000000│一千八百二十│ 甲Ｆ○ │
│ 六六 │                │０四四一五一）大肚福山郵│元          │        │
│      │                │局                      │            │        │
├───┼────────┼────────────┼──────┼────┤
│      │九十三年五月五日│林含笑（00000000│一千六百元  │乙丑○○│
│ 六七 │                │０四四一五一）大肚福山郵│            │        │
│      │                │局                      │            │        │
├───┼────────┼────────────┼──────┼────┤
│      │九十三年五月五日│林含笑（00000000│二千六百元  │ 甲午○ │
│ 六八 │                │０四四一五一）大肚福山郵│            │        │
│      │                │局                      │            │        │
├───┼────────┼────────────┼──────┼────┤
│      │九十三年五月五日│林含笑（00000000│二千零十元  │ 甲ｉ○ │
│ 六九 │                │０四四一五一）大肚福山郵│            │        │
│      │                │局                      │            │        │
├───┼────────┼────────────┼──────┼────┤
│      │九十三年五月五日│林含笑（00000000│二千零十一元│ Ｍ○○ │
│ 七十 │                │０四四一五一）大肚福山郵│            │        │
│      │                │局                      │            │        │
├───┼────────┼────────────┼──────┼────┤
│      │九十三年五月六日│林含笑（00000000│二千零二十元│Ｔ○○○│
│ 七一 │                │０四四一五一）大肚福山郵│            │        │
│      │                │局                      │            │        │
├───┼────────┼────────────┼──────┼────┤
│      │九十三年五月七日│林含笑（00000000│一千八百元  │ 甲ｇ○ │
│ 七二 │                │０四四一五一）大肚福山郵│            │        │
│      │                │局                      │            │        │
├───┼────────┼────────────┼──────┼────┤
│      │九十三年五月七日│林含笑（00000000│二千二百元  │ Ｆ○○ │
│ 七三 │                │０四四一五一）大肚福山郵│            │        │
│      │                │局                      │            │        │
├───┼────────┼────────────┼──────┼────┤
│      │九十三年五月七日│林含笑（00000000│二千零十三元│ 乙玄○ │
│ 七四 │                │０四四一五一）大肚福山郵│            │        │
│      │                │局                      │            │        │
├───┼────────┼────────────┼──────┼────┤
│      │九十三年五月七日│林含笑（00000000│二千零三十元│ 乙戌○ │
│ 七五 │                │０四四一五一）大肚福山郵│            │        │
│      │                │局                      │            │        │
├───┼────────┼────────────┼──────┼────┤
│      │九十三年五月八日│林含笑（00000000│二千零三十元│ 甲丑○ │
│ 七六 │                │０四四一五一）大肚福山郵│            │        │
│      │                │局                      │            │        │
├───┼────────┼────────────┼──────┼────┤
│      │九十三年五月八日│林含笑（00000000│二千零十元  │ 乙卯○ │
│ 七七 │                │０四四一五一）大肚福山郵│            │        │
│      │                │局                      │            │        │
├───┼────────┼────────────┼──────┼────┤
│      │九十三年五月八日│林含笑（00000000│四千零三十元│ 乙乙○ │
│ 七八 │                │０四四一五一）大肚福山郵│            │        │
│      │                │局                      │            │        │
├───┼────────┼────────────┼──────┼────┤
│      │九十三年五月八日│林含笑（00000000│二千三百元  │ ｊ○○ │
│ 七九 │                │０四四一五一）大肚福山郵│            │        │
│      │                │局                      │            │        │
├───┼────────┼────────────┼──────┼────┤
│      │九十三年五月八日│林含笑（00000000│一千八百元  │ 甲Ｊ○ │
│ 八十 │                │０四四一五一）大肚福山郵│            │        │
│      │                │局                      │            │        │
├───┼────────┼────────────┼──────┼────┤
│      │九十三年五月八日│林含笑（00000000│二千零十元  │ 乙亥○ │
│ 八一 │                │０四四一五一）大肚福山郵│            │        │
│      │                │局                      │            │        │
├───┼────────┼────────────┼──────┼────┤
│      │九十三年五月八日│林含笑（00000000│二千零十三元│ 甲ｗ○ │
│ 八二 │                │０四四一五一）大肚福山郵│            │        │
│      │                │局                      │            │        │
├───┼────────┼────────────┼──────┼────┤
│      │九十三年五月八日│林含笑（00000000│二千零二十五│ 甲ｌ○ │
│ 八三 │                │０四四一五一）大肚福山郵│元          │        │
│      │                │局                      │            │        │
├───┼────────┼────────────┼──────┼────┤
│      │九十三年五月八日│林含笑（00000000│二千三百零五│ 乙丁○ │
│ 八四 │                │０四四一五一）大肚福山郵│元          │        │
│      │                │局                      │            │        │
├───┼────────┼────────────┼──────┼────┤
│      │九十三年五月十日│姜淑娟（00000000│二千一百元  │ 甲ｂ○ │
│ 八五 │                │六五五）中國農民銀行開元│            │        │
│      │                │分行                    │            │        │
├───┼────────┼────────────┼──────┼────┤
│      │九十三年五月十日│姜淑娟（00000000│一千八百元  │ 甲ｆ○ │
│ 八六 │                │六五五）中國農民銀行開元│            │        │
│      │                │分行                    │ 　         │        │
├───┼────────┼────────────┼──────┼────┤
│      │九十三年五月十日│姜淑娟（00000000│四千四百元  │ 乙天○ │
│ 八七 │                │六五五）中國農民銀行開元│            │        │
│      │                │分行                    │            │        │
├───┼────────┼────────────┼──────┼────┤
│      │九十三年五月十日│林含笑（00000000│二千零十元  │ 甲天○ │
│ 八八 │                │０四四一五一）大肚福山郵│            │        │
│      │                │局                      │            │        │
├───┼────────┼────────────┼──────┼────┤
│      │九十三年五月十日│林含笑（00000000│二千元      │ Ｅ○○ │
│ 八九 │                │０四四一五一）大肚福山郵│ 　         │        │
│      │                │局                      │            │        │
├───┼────────┼────────────┼──────┼────┤
│      │九十三年五月十日│林含笑（00000000│四千零十元  │ 甲ｖ○ │
│ 九十 │                │０四四一五一）大肚福山郵│            │        │
│      │                │局                      │            │        │
├───┼────────┼────────────┼──────┼────┤
│      │九十三年五月十日│林含笑（00000000│一千六百元  │ ｅ○○ │
│ 九一 │                │０四四一五一）大肚福山郵│            │        │
│      │                │局                      │            │        │
├───┼────────┼────────────┼──────┼────┤
│      │九十三年五月十一│姜淑娟（00000000│二千零十元  │ 甲丙○ │
│ 九二 │日              │六五五）中國農民銀行開元│            │        │
│      │                │分行                    │            │        │
├───┼────────┼────────────┼──────┼────┤
│ 九三 │九十三年五月十六│葉添旺（00000000│二千零十五元│ 子○○ │
│      │日              │三０七六八七）玉井郵局  │            │ 　     │
├───┼────────┼────────────┼──────┼────┤
│ 九四 │九十三年五月十七│呂世陽（00000000│四千二百元  │ 乙丙○ │
│      │日              │五七七五一六）和美郵局  │            │        │
├───┼────────┼────────────┼──────┼────┤
│ 九五 │九十三年五月十七│呂世陽（00000000│二千零十元  │ 甲ｔ○ │
│      │日              │五七七五一六）和美郵局  │　          │        │
├───┼────────┼────────────┼──────┼────┤
│ 九六 │九十三年五月十七│葉添旺（00000000│二千零十六元│ 乙Ｃ○ │
│      │日              │三０七六八七）玉井郵局  │　          │　      │
├───┼────────┼────────────┼──────┼────┤
│ 九七 │九十三年五月十七│葉添旺（00000000│二千一百十元│ 甲Ｕ○ │
│      │日              │三０七六八七）玉井郵局  │            │ 　     │
├───┼────────┼────────────┼──────┼────┤
│ 九八 │九十三年五月十七│葉添旺（00000000│二千零十四元│ 午○○ │
│      │日              │三０七六八七）玉井郵局  │            │        │
├───┼────────┼────────────┼──────┼────┤
│ 九九 │九十三年五月十七│葉添旺（00000000│二千零十二元│ 乙○○ │
│      │日              │三０七六八七）玉井郵局  │            │        │
├───┼────────┼────────────┼──────┼────┤
│一００│九十三年五月十七│葉添旺（00000000│二千零三十五│ 甲申○ │
│      │日              │三０七六八七）玉井郵局  │元          │        │
├───┼────────┼────────────┼──────┼────┤
│一０一│九十三年五月十七│葉添旺（00000000│二千三百三十│ 乙甲○ │
│      │日              │三０七六八七）玉井郵局  │元          │        │
├───┼────────┼────────────┼──────┼────┤
│一０二│九十三年五月十七│葉添旺（00000000│四千元      │ 壬○○ │
│      │日              │三０七六八七）玉井郵局  │            │        │
├───┼────────┼────────────┼──────┼────┤
│一０三│九十三年五月十七│葉添旺（00000000│一千八百元  │ 甲ｐ○ │
│      │日              │三０七六八七）玉井郵局  │            │        │
├───┼────────┼────────────┼──────┼────┤
│一０四│九十三年五月十八│呂世陽（00000000│二千三百十五│ ｎ○○ │
│      │日              │五七七五一六）和美郵局  │元          │        │
├───┼────────┼────────────┼──────┼────┤
│      │九十三年五月十八│林含笑（00000000│二千零四十元│ ｇ○○ │
│一０五│日              │０四四一五一）大肚福山郵│            │        │
│      │                │局                      │            │        │
├───┼────────┼────────────┼──────┼────┤
│      │九十三年五月十八│林含笑（00000000│三千五百元  │ 乙Ｇ○ │
│一０六│日              │０四四一五一）大肚福山郵│            │        │
│      │                │局                      │            │        │
├───┼────────┼────────────┼──────┼────┤
│一０七│九十三年五月十九│呂世陽（00000000│二千零十元  │ 甲ｚ○ │
│      │日              │五七七五一六）和美郵局  │            │        │
├───┼────────┼────────────┼──────┼────┤
│      │九十三年五月十九│姜淑娟（00000000│二千三百元  │ 甲ｃ○ │
│一０八│日              │六五五）中國農民銀行開元│            │        │
│      │                │分行                    │            │        │
├───┼────────┼────────────┼──────┼────┤
│一０九│九十三年五月十九│呂世陽（00000000│二千三百十元│ 乙Ｅ○ │
│      │日              │五七七五一六）和美郵局  │            │ 　     │
├───┼────────┼────────────┼──────┼────┤
│      │九十三年五月二十│姜淑娟（00000000│二千三百十元│ 甲Ｑ○ │
│一一０│四日            │六五五）中國農民銀行開元│            │        │
│      │                │分行                    │            │ 　     │
├───┼────────┼────────────┼──────┼────┤
│      │九十三年五月二十│姜淑娟（00000000│二千零二十元│ 己○○ │
│一一一│四日            │六五五）中國農民銀行開元│            │        │
│      │                │分行                    │            │        │
├───┼────────┼────────────┼──────┼────┤
│      │九十三年五月二十│沈建志（00000000│二千三百二十│ 甲ｎ○ │
│一一二│四日            │九四０六）萬泰商業銀行海│元          │        │
│      │                │東分行                  │            │        │
├───┼────────┼────────────┼──────┼────┤
│      │九十三年五月二十│沈建志（00000000│七千元      │ Ｃ○○ │
│一一三│四日            │九四０六）萬泰商業銀行海│　          │        │
│      │                │東分行                  │            │        │
├───┼────────┼────────────┼──────┼────┤
│      │九十三年五月二十│沈建志（00000000│二千三百二十│ 地○○ │
│一一四│四日            │九四０六）萬泰商業銀行海│元          │        │
│      │                │東分行                  │            │        │
├───┼────────┼────────────┼──────┼────┤
│一一五│九十三年五月二十│呂世陽（00000000│六千元      │ 甲Ｎ○ │
│      │四日            │五七七五一六）和美郵局  │            │        │
├───┼────────┼────────────┼──────┼────┤
│      │九十三年五月二十│姜淑娟（00000000│二千三百十元│ 宙○○ │
│一一六│四日            │六五五）中國農民銀行開元│            │        │
│      │                │分行                    │            │        │
├───┼────────┼────────────┼──────┼────┤
│      │九十三年五月二十│沈建志（00000000│二千三百元  │ 乙Ｄ○ │
│一一七│四日            │九四０六）萬泰商業銀行海│            │        │
│      │                │東分行                  │            │        │
├───┼────────┼────────────┼──────┼────┤
│一一八│九十三年五月二十│呂世陽（00000000│二千零十七元│ 甲癸○ │
│      │四日            │五七七五一六）和美郵局  │            │        │
├───┼────────┼────────────┼──────┼────┤
│      │九十三年五月二十│姜淑娟（00000000│二千三百十元│ Ｋ○○ │
│一一九│四日            │六五五）中國農民銀行開元│            │        │
│      │                │分行                    │            │        │
├───┼────────┼────────────┼──────┼────┤
│一二０│九十三年五月二十│呂世陽（00000000│二千二百元  │ Ａ○○ │
│      │四日            │五七七五一六）和美郵局  │            │        │
├───┼────────┼────────────┼──────┼────┤
│一二一│九十三年五月二十│呂世陽（00000000│二千二百十元│ Ｏ○○ │
│      │四日            │五七七五一六）和美郵局  │            │        │
├───┼────────┼────────────┼──────┼────┤
│      │九十三年五月二十│沈建志（00000000│二千三百十元│ 甲寅○ │
│一二二│四日            │九四０六）萬泰商業銀行海│            │        │
│      │                │東分行                  │            │        │
├───┼────────┼────────────┼──────┼────┤
│一二三│九十三年五月二十│呂世陽（00000000│二千零一十元│ 乙寅○ │
│      │四日            │五七七五一六）和美郵局  │            │        │
├───┼────────┼────────────┼──────┼────┤
│一二四│九十三年五月二十│呂世陽（00000000│一千八百元  │ 甲酉○ │
│      │四日            │五七七五一六）和美郵局  │            │        │
├───┼────────┼────────────┼──────┼────┤
│一二五│九十三年五月二十│呂世陽（00000000│二千三百二十│ ｂ○○ │
│      │四日            │五七七五一六）和美郵局  │元          │        │
├───┼────────┼────────────┼──────┼────┤
│一二六│九十三年五月二十│呂世陽（00000000│二千零二十元│ 甲巳○ │
│      │四日            │五七七五一六）和美郵局  │            │        │
├───┼────────┼────────────┼──────┼────┤
│一二七│九十三年五月二十│呂世陽（00000000│三千八百元  │ 甲Ｗ○ │
│      │四日            │五七七五一六）和美郵局  │            │        │
├───┼────────┼────────────┼──────┼────┤
│      │九十三年五月二十│姜淑娟（00000000│一千六百元  │ ｖ○○ │
│一二八│四日            │六五五）中國農民銀行開元│            │        │
│      │                │分行                    │            │        │
├───┼────────┼────────────┼──────┼────┤
│一二九│九十三年五月二十│呂世陽（00000000│二千零三十元│ ｗ○○ │
│      │四日            │五七七五一六）和美郵局  │            │        │
├───┼────────┼────────────┼──────┼────┤
│      │九十三年五月二十│沈建志（00000000│二千零二十元│ 乙己○ │
│一三０│四日            │九四０六）萬泰商業銀行海│            │        │
│      │                │東分行                  │            │        │
├───┼────────┼────────────┼──────┼────┤
│      │九十三年五月二十│姜淑娟（00000000│二千元      │ Ｂ○○ │
│一三一│四日            │六五五）中國農民銀行開元│            │        │
│      │                │分行                    │            │        │
├───┼────────┼────────────┼──────┼────┤
│一三二│九十三年五月二十│呂世陽（00000000│二千零二十元│ 甲Ｘ○ │
│      │四日            │五七七五一六）和美郵局  │            │        │
├───┼────────┼────────────┼──────┼────┤
│一三三│九十三年五月二十│呂世陽（00000000│六千六百元  │ 甲Ｓ○ │
│      │四日            │五七七五一六）和美郵局  │            │        │
├───┼────────┼────────────┼──────┼────┤
│一三四│九十三年五月二十│呂世陽（00000000│二千二百元  │ 甲未○ │
│      │四日            │五七七五一六）和美郵局  │            │        │
├───┼────────┼────────────┼──────┼────┤
│一三五│九十三年五月二十│呂世陽（00000000│一千八百元  │ 甲Ｒ○ │
│      │四日            │五七七五一六）和美郵局  │            │        │
├───┼────────┼────────────┼──────┼────┤
│一三六│九十三年五月二十│呂世陽（00000000│四千二百元  │ 乙辛○ │
│      │四日            │五七七五一六）和美郵局  │            │        │
├───┼────────┼────────────┼──────┼────┤
│      │九十三年五月二十│吳崑峰（00000000│三千八百十九│ 甲乙○ │
│一三七│四日            │一二四四六七）上海銀行新│元          │        │
│      │                │店分行                  │            │        │
├───┼────────┼────────────┼──────┼────┤
│一三八│九十三年五月二十│呂世陽（00000000│四千六百元  │ 戊○○ │
│      │四日            │五七七五一六）和美郵局  │            │        │
├───┼────────┼────────────┼──────┼────┤
│一三九│九十三年五月二十│呂世陽（00000000│二千二百元  │ ｉ○○ │
│      │四日            │五七七五一六）和美郵局  │            │        │
├───┼────────┼────────────┼──────┼────┤
│一四０│九十三年五月二十│呂世陽（00000000│二千零四十元│ Ｐ○○ │
│      │四日            │五七七五一六）和美郵局  │            │        │
├───┼────────┼────────────┼──────┼────┤
│一四一│九十三年五月二十│呂世陽（00000000│二千一百元  │ 癸○○ │
│      │四日            │五七七五一六）和美郵局  │            │        │
├───┼────────┼────────────┼──────┼────┤
│      │九十三年五月二十│姜淑娟（00000000│二千元      │ ｐ○○ │
│一四二│四日            │六五五）中國農民銀行開元│            │        │
│      │                │分行                    │            │        │
├───┼────────┼────────────┼──────┼────┤
│一四三│九十三年五月二十│呂世陽（00000000│三千五百元  │ ａ○○ │
│      │四日            │五七七五一六）和美郵局  │            │        │
├───┼────────┼────────────┼──────┼────┤
│一四四│九十三年五月二十│呂世陽（00000000│二千零十五元│ 李進良 │
│      │四日            │五七七五一六）和美郵局  │            │        │
├───┼────────┼────────────┼──────┼────┤
│一四五│九十三年五月二十│呂世陽（00000000│二千零二十五│ 田寬裕 │
│      │四日            │五七七五一六）和美郵局  │元          │        │
├───┼────────┼────────────┼──────┼────┤
│      │九十三年五月二十│姜淑娟（00000000│二千二百十元│ 甲Ｍ○ │
│一四六│四日            │六五五）中國農民銀行開元│            │        │
│      │                │分行                    │            │        │
├───┼────────┼────────────┼──────┼────┤
│      │九十三年五月三十│林含笑（00000000│二千三百三十│ ｘ○○ │
│一四七│日              │０四四一五一）大肚福山郵│元          │        │
│      │                │局                      │            │        │
├───┼────────┼────────────┼──────┼────┤
│一四八│九十三年五月三十│呂世陽（00000000│二千零十五元│ 王全教 │
│      │日              │五七七五一六）和美郵局  │            │        │
├───┼────────┼────────────┼──────┼────┤
│一四九│九十三年五月    │葉添旺（00000000│四千五百元  │ 甲ｄ○ │
│      │                │三０七六八七）玉井郵局  │            │        │
├───┼────────┼────────────┼──────┼────┤
│      │九十三年五月    │林含笑（00000000│四千三百八十│ 甲ａ○ │
│一五０│                │０四四一五一）大肚福山郵│元          │        │
│      │                │局                      │            │        │
├───┼────────┼────────────┼──────┼────┤
│      │九十三年五月    │林含笑（00000000│二千零十元  │ 辰○○ │
│一五一│                │０四四一五一）大肚福山郵│            │        │
│      │                │局                      │            │        │
├───┼────────┼────────────┼──────┼────┤
│一五二│九十三年五月    │葉添旺（00000000│一千八百十元│ ｆ○○ │
│      │                │三０七六八七）玉井郵局  │            │        │
├───┼────────┼────────────┼──────┼────┤
│一五三│九十三年五月    │呂世陽（00000000│二千零四十五│ ｍ○○ │
│      │                │五七七五一六）和美郵局  │元          │        │
├───┼────────┼────────────┼──────┼────┤
│一五四│九十三年五月    │呂世陽（00000000│三千元      │ 甲Ｋ○ │
│      │                │五七七五一六）和美郵局  │            │        │
├───┼────────┼────────────┼──────┼────┤
│一五五│九十三年五月    │葉添旺（00000000│二千一百十元│ 甲Ｐ○ │
│      │                │三０七六八七）玉井郵局  │            │        │
├───┼────────┼────────────┼──────┼────┤
│一五六│九十三年五月    │呂世陽（00000000│二千三百元  │ 乙子○ │
│      │                │五七七五一六）和美郵局  │            │        │
├───┼────────┼────────────┼──────┼────┤
│一五七│九十三年五月    │呂世陽（00000000│二千元      │ ｌ○○ │
│      │                │五七七五一六）和美郵局  │            │        │
├───┼────────┼────────────┼──────┼────┤
│一五八│九十三年五月    │葉添旺（00000000│一千五百元  │ Ｇ○○ │
│      │                │三０七六八七）玉井郵局  │            │        │
├───┼────────┼────────────┼──────┼────┤
│一五九│九十三年五月    │葉添旺（00000000│二千零十七元│ 黃○○ │
│      │                │三０七六八七）玉井郵局  │            │        │
├───┼────────┼────────────┼──────┼────┤
│一六０│九十三年五月    │呂世陽（00000000│三千五百元  │ 乙黃○ │
│      │                │五七七五一六）和美郵局  │            │        │
├───┼────────┼────────────┼──────┼────┤
│一六一│九十三年五月    │呂世陽（00000000│二千零二十五│ 卯○○ │
│      │                │五七七五一六）和美郵局  │元          │        │
├───┼────────┼────────────┼──────┼────┤
│      │九十三年五月    │林含笑（00000000│二千一百元  │ 戌○○ │
│一六二│                │０四四一五一）大肚福山郵│            │        │
│      │                │局                      │            │        │
├───┼────────┼────────────┼──────┼────┤
│一六三│九十三年五月    │呂世陽（00000000│一千八百十元│ 甲Ｌ○ │
│      │                │五七七五一六）和美郵局  │            │        │
├───┼────────┼────────────┼──────┼────┤
│一六四│九十三年五月    │呂世陽（00000000│二千元      │ 甲丁○ │
│      │                │五七七五一六）和美郵局  │            │        │
├───┼────────┼────────────┼──────┼────┤
│一六五│九十三年五月    │呂世陽（00000000│二千二百十元│ Ｊ○○ │
│      │                │五七七五一六）和美郵局  │            │        │
├───┼────────┼────────────┼──────┼────┤
│一六六│九十三年五月    │呂世陽（00000000│二千一百十元│ 乙申○ │
│      │                │五七七五一六）和美郵局  │            │        │
├───┼────────┼────────────┼──────┼────┤
│一六七│九十三年五月    │呂世陽（00000000│二千五百元  │ 甲Ｙ○ │
│      │                │五七七五一六）和美郵局  │            │        │
├───┼────────┼────────────┼──────┼────┤
│一六八│九十三年五月    │呂世陽（00000000│一千八百元  │ Ｕ○○ │
│      │                │五七七五一六）和美郵局  │            │        │
├───┼────────┼────────────┼──────┼────┤
│一六九│九十三年五月    │呂世陽（00000000│二千零十二元│ 甲戊○ │
│      │                │五七七五一六）和美郵局  │            │        │
├───┼────────┼────────────┼──────┼────┤
│一七０│九十三年五月    │呂世陽（00000000│一千五百元  │ Ｎ○○ │
│      │                │五七七五一六）和美郵局  │            │        │
└───┴────────┴────────────┴──────┴────┘
附表三：【甲己○恐嚇取財部分】
┌───┬────────┬────────────┬──────┬────┐
│ 編號 │　　匯款時間　  │　匯入帳戶帳號暨機構　  │　匯款金額  │ 被害人 │
├───┼────────┼────────────┼──────┼────┤
│      │九十三年五月五日│黃嘉慶（00000000│二千五百四十│ 甲ｘ○ │
│  一  │                │二七五九一一）台南西門路│八元        │        │
│      │                │郵局                    │            │ 　     │
├───┼────────┼────────────┼──────┼────┤
│  二  │九十三年五月十八│同上                    │二千零二元  │ ｕ○○ │
│      │日              │                        │            │        │
├───┼────────┼────────────┼──────┼────┤
│  三  │九十三年五月十八│同上                    │一千五百元  │ 乙Ｋ○ │
│      │日              │                        │            │        │
├───┼────────┼────────────┼──────┼────┤
│  四  │九十三年五月二十│同上                    │二千五百四十│ 甲Ｇ○ │
│      │五日            │                        │五元        │        │
├───┼────────┼────────────┼──────┼────┤
│  五  │九十三年五月二十│同上                    │一千八百元  │ 甲Ｊ○ │
│      │六日            │                        │            │        │
├───┼────────┼────────────┼──────┼────┤
│  六  │九十三年五月二十│同上                    │二千五百三十│ ｒ○○ │
│      │六日            │                        │六元        │        │
├───┼────────┼────────────┼──────┼────┤
│  七  │九十三年五月二十│同上                    │二千三百五十│ 玄○○ │
│      │六日            │                        │二元        │        │
├───┼────────┼────────────┼──────┼────┤
│  八  │九十三年五月二十│同上                    │與編號三一共│ 甲亥○ │
│      │六日            │                        │四千七百八十│        │
│      │                │                        │七元        │        │
├───┼────────┼────────────┼──────┼────┤
│  九  │九十三年五月二十│同上                    │一千五百零一│ 甲ｈ○ │
│      │六日            │                        │元          │        │
│      │                │                        │            │        │
├───┼────────┼────────────┼──────┼────┤
│  十  │九十三年五月二十│同上                    │五千零五十一│ 申○○ │
│      │六日            │                        │元          │        │
├───┼────────┼────────────┼──────┼────┤
│ 十一 │九十三年五月二十│同上                    │二千二百三十│ 乙辰○ │
│      │六日            │                        │一元        │        │
├───┼────────┼────────────┼──────┼────┤
│ 十二 │九十三年五月二十│同上                    │二千二百三十│ ｙ○○ │
│      │六日            │                        │六元        │        │
├───┼────────┼────────────┼──────┼────┤
│ 十三 │九十三年五月二十│同上                    │二千五百五十│ 甲Ｈ○ │
│      │六日            │                        │六元        │        │
├───┼────────┼────────────┼──────┼────┤
│ 十四 │九十三年五月二十│同上                    │四千零四十三│ 甲天○ │
│      │七日            │                        │元          │        │
├───┼────────┼────────────┼──────┼────┤
│ 十五 │九十三年五月二十│同上                    │一萬零二十九│ 甲子○ │
│      │七日            │                        │元          │        │
├───┼────────┼────────────┼──────┼────┤
│ 十六 │九十三年五月二十│同上                    │二千五百零二│ Ｈ○○ │
│      │七日            │                        │元          │        │
├───┼────────┼────────────┼──────┼────┤
│ 十七 │九十三年五月二十│同上                    │二千五百十九│ 申○○ │
│      │七日            │                        │元          │        │
├───┼────────┼────────────┼──────┼────┤
│ 十八 │九十三年五月二十│同上                    │二千元      │ 丑○○ │
│      │七日            │                        │            │        │
├───┼────────┼────────────┼──────┼────┤
│ 十九 │九十三年五月二十│同上                    │一千三百二十│ Ｗ○○ │
│      │七日            │                        │七元        │        │
├───┼────────┼────────────┼──────┼────┤
│  廿  │九十三年五月二十│同上                    │二千二百五十│ 午○○ │
│      │八日            │                        │五元        │        │
├───┼────────┼────────────┼──────┼────┤
│ 廿一 │九十三年五月二十│同上                    │二千零十五元│ 乙Ｊ○ │
│      │八日            │                        │            │        │
├───┼────────┼────────────┼──────┼────┤
│ 廿二 │九十三年五月三十│同上                    │二千二百四十│ 乙地○ │
│      │一日            │                        │元          │        │
├───┼────────┼────────────┼──────┼────┤
│ 廿三 │九十三年六月一日│同上                    │二千五百四十│ 周容助 │
│      │                │                        │四元        │        │
├───┼────────┼────────────┼──────┼────┤
│ 廿四 │九十三年六月一日│同上                    │二千五百五十│ 甲Ｏ○ │
│      │                │                        │二元        │        │
├───┼────────┼────────────┼──────┼────┤
│ 廿五 │九十三年六月一日│同上                    │二千零三十七│ 甲辰○ │
│      │                │                        │元          │        │
├───┼────────┼────────────┼──────┼────┤
│ 廿六 │九十三年六月一日│同上                    │一千五百五十│ 亥○○ │
│      │                │                        │三元        │        │
├───┼────────┼────────────┼──────┼────┤
│ 廿七 │九十三年六月一日│同上                    │二千五百四十│ Ｒ○○ │
│      │                │                        │三元        │        │
├───┼────────┼────────────┼──────┼────┤
│ 廿八 │九十三年六月一日│同上                    │四千五百三十│ 甲ｒ○ │
│      │                │                        │六元        │        │
├───┼────────┼────────────┼──────┼────┤
│ 廿九 │九十三年六月一日│同上                    │二千五百五十│ 甲Ｈ○ │
│      │                │                        │六元        │        │
├───┼────────┼────────────┼──────┼────┤
│  卅  │九十三年六月一日│同上                    │二千五百四十│ 甲宇○ │
│      │                │                        │九元        │        │
├───┼────────┼────────────┼──────┼────┤
│ 卅一 │九十三年六月二日│同上                    │與編號八共四│ 甲亥○ │
│      │                │                        │千七百八十七│        │
│      │                │                        │元          │        │
├───┼────────┼────────────┼──────┼────┤
│ 卅二 │九十三年六月二日│同上                    │二千五百五十│ 丙○○ │
│      │                │                        │五元        │        │
├───┼────────┼────────────┼──────┼────┤
│ 卅三 │九十三年六月二日│同上                    │二千五百三十│ 乙宙○ │
│      │                │                        │四元        │        │
├───┼────────┼────────────┼──────┼────┤
│ 卅四 │九十三年六月二日│同上                    │二千四百十元│ 酉○○ │
├───┼────────┼────────────┼──────┼────┤
│ 卅五 │九十三年六月二日│同上                    │二千五百四十│ 甲戌○ │
│      │                │                        │三元        │        │
├───┼────────┼────────────┼──────┼────┤
│ 卅六 │九十三年六月二日│同上                    │七千五百四十│ 乙Ｈ○ │
│      │                │                        │九元        │        │
├───┼────────┼────────────┼──────┼────┤
│ 卅七 │九十三年六月二日│同上                    │四千二百七十│ 甲ｕ○ │
│      │                │                        │一元        │        │
└───┴────────┴────────────┴──────┴────┘
